臺灣高等法院刑事判決
109年度上易字第1857號
上  訴  人  臺灣士林地方檢察署檢察官
被      告  蘇晏淳
            廖文玲

上列上訴人因被告等詐欺案件，不服臺灣士林地方法院108年度
易字第712號，中華民國109年7月30日第一審判決（起訴案號：
臺灣士林地方檢察署108年度調偵續一字第2號、108年度調偵續
一緝字第1 號），提起上訴，本院判決如下：
    主  文
原判決關於廖文玲部分撤銷。
廖文玲犯詐欺取財罪，處有期徒刑貳年。
犯罪所得新臺幣壹仟壹佰玖拾伍萬柒仟伍佰捌拾元沒收，如全部
或一部不能沒收，追徵其價額。
其他上訴駁回。
    犯罪事實
一、緣廖文玲因蘇晏淳（被訴詐欺取財部分另為無罪之諭知，詳
    後述）原所經營之永晶營造股份有限公司（下稱永晶公司，
    蘇晏淳原為該公司之負責人），曾發包工程予廖文玲之夫唐
    銘福施作而熟識，雙方互有資金往來，廖文玲即常以簽發同
    額本票為擔保並自行存入票款兌現之方式向蘇晏淳借取支票
    周轉。而廖文玲明知永晶永晶公司於民國105年間並未發包
    工程予其夫唐銘福承作，且其經濟已陷周轉不靈、無資力還
    款，竟隱瞞此一事實，意圖為自己不法之所有，基於詐欺取
    財之犯意，自105年1月間起，接續至賴瑞美位於臺北市○○區
    ○○街0 段00巷0 號居所，向賴瑞美佯稱：其夫承攬永晶公司
    發包之多項工程而取得蘇晏淳所開出之如附表一、二所示客
    票，因需錢孔急，欲於上開客票得兌現日期前，先持之向賴
    瑞美周轉現金，並願意支付利息云云，致賴瑞美陷於錯誤，
    信以為真，認各該票據有償付之可能，而於如附表一、二所
    示各支票發票日之前約1個月之不詳時間，先扣除利息後，
    再將款項，以在賴瑞美上開居所直接交付現金予廖文玲或至
    金融機構將該等款項匯入唐銘福在汐止區農會帳號00000000
    000 號帳戶內等方式，將款項交付予廖文玲，廖文玲因而詐
    得款項合計新臺幣（下同）1197萬2580元。嗣如附表一、二
    所示之各支票屆期提示後均遭退票，賴瑞美始知受騙。
二、案經賴瑞美訴由臺灣士林地方檢察署檢察官偵查起訴。　　
    理  由
甲、有罪部分：
壹、證據能力：
一、本判決以下所引具傳聞性質之各項供述證據，經本院於準備
    程序及審判期日提示並告以要旨後，檢察官、被告廖文玲均
    表示無意見而不予爭執，且迄言詞辯論終結前亦未有所異議
    ，本院復查無該等證據有違背法定程序取得或顯不可信之外
    部情狀，揆諸刑事訴訟法第159條之5規定，應均有證據能力
    。
二、至本件認定事實所引用之非供述證據，並無證據證明係公務
    員違背法定程式所取得，亦無刑事訴訟法第159條之4顯有不
    可信之情況與不得作為證據之情形，且經本院於審判期日依
    法進行證據之調查、辯論，被告於訴訟上之程序權即已受保
    障，亦應有證據能力。
貳、實體部分：
一、認定犯罪事實所憑之證據及理由：　　
　　訊據被告廖文玲否認有何詐欺犯行，辯稱：被告蘇晏淳從10
    1 年、102 年起，就要伊幫她忙，拿她的票去跟別人調錢，
　　本案是被告蘇晏淳指使伊這麼做的，被告蘇晏淳、告訴人賴
    瑞美都知道伊經濟狀況不好，告訴人會打電話跟被告蘇晏淳
    溝通，他們內部怎麼講伊不知道云云。經查：
㈠、如附表一、二所示之支票，係被告蘇晏淳所開立，經被告廖
    文玲陸續以上開支票作為擔保，交付予告訴人，告訴人並於
    扣除利息後，先後將借款以匯入被告廖文玲配偶唐銘福之新
    北市○○區○○00000000000 號帳戶（下稱唐銘福汐止農會帳戶
    ）或現金交付之方式，交付予被告廖文玲，金額合計1197萬
    2580元（金額部分見臺灣士林地方檢察署105 年度偵字第13
    785 號卷〈下稱偵查卷〉第34頁）。嗣告訴人持附表一、二所
    示支票，向附表一、二所示付款人提示後，均遭付款人以存
    款不足、拒絕往來戶等理由退票等情，業據被告蘇晏淳、廖
    文玲坦承不諱（見原審108年度易字第712 號卷〈下稱原審卷
    〉一第59頁、第35頁至第36頁、第112 頁至第113 頁），核
    與證人即告訴人證述大致相符（見偵查卷第8頁至第9頁、第
    32頁至第34頁、原審卷第283頁至第298頁），並有附表一、
    二所示支票及退票理由單影本（見臺灣士林地方檢察署105 
    年度他字第2853號卷〈下稱他字卷〉第4 頁至第37頁）、南港
    區農會匯款申請書影本（見他字卷第64頁至第68頁）、汐止
    區農會106 年7 月13日新北市汐濃信字第1060003411號函所
    附唐銘福汐止農會帳戶105 年1 月至5 月交易明細（見偵查
    卷第150 頁至第158 頁）附卷可參，是此部分事實，堪認為
    真實。　　
㈡、被告廖文玲於向告訴人借款時，係以被告蘇晏淳有很多工程
    為由向告訴人借款乙節，業據告訴人於偵查及原審指訴在卷
    （見偵查卷第34頁，原審卷一第296頁），此亦為被告廖文
    玲所自承（見偵查卷第16、105、106頁，原審卷一第263頁
    ），且被告廖文玲於偵查及原審坦承實際上並無此等工程，
    係其虛構等情（見同上卷），並於偵查中供稱：「我是有以
    欺騙作為借錢的藉口，我承認這樣是錯的，我承認有詐欺。
    」等語（見偵查卷第106頁），足見被告廖文玲確有虛構被
    告蘇晏淳有很多工程之事由向告訴人借款。
㈢、被告廖文玲雖辯稱係被告蘇晏淳開支票要伊去向告訴人借款
    ，至於伊開本票給蘇晏淳是蘇晏淳要求，是伊笨，伊並非向
    蘇晏淳借支票云云。惟查，被告蘇晏淳於偵查供稱被告廖文
    玲向伊借票時均有開本票給伊等語（見他字卷第60頁） ，
    核與被告廖文玲於偵查中證稱：「如果是我自己要借的，我
    就會附一張本票給蘇晏淳，如果是蘇晏淳請我幫她調度的，
    蘇晏淳只會開出支票，我不用開本票給她。」；「只要有一
    張本票對應一張支票的，就是我要借的。」等語（見偵查卷
    第160至161頁）相符。參以依被告蘇晏淳所提出之被告廖文
    玲簽發之本票影本（見湖簡卷第123頁至第137 頁），被告
    廖文玲於105年1月20日至同年3 月21日所簽發予被告蘇晏淳
    之本票票面金額已達1217萬5100元，其總額與上述被告廖文
    玲向告訴人所借得之金額1197萬2580元相近，亦與附表一、
    二所示支票票面金額之加總總和1341萬2760元相差不遠，益
    佐被告蘇晏淳所述為真實。況被告廖文玲持附表一、二所示
    支票，若僅係為被告蘇晏淳調度資金而交付告訴人，為何需
    要簽發相當金額之本票交予被告蘇晏淳作為擔保？此亦與商
    業習慣相違。故被告廖文玲所辯顯與常情不符，不足採信。
㈣、至告訴人雖指稱被告廖文玲係與被告蘇晏淳共同詐欺，惟告
    訴人於105年12月19日偵查時證稱：「就我的認知我是借錢
    給廖文玲，我從頭到尾都是借錢給廖文玲，只是因為廖文玲
    拿蘇晏淳的票，所以我才打電話給蘇晏淳確認，我問蘇晏淳
    為何票這麼多，蘇晏淳說有很多工地，所以開的票是要拿給
    廖文玲周轉現金。」等語（見偵查卷第32頁至第34頁）；於
    107年2月22日偵查時則證稱：「廖文玲跟我借錢時說她之前
    被倒過帳，要我幫她的忙，且有說她有工地可以賺錢，蘇晏
    淳開的票之前有兌現一些，但後來就都沒有兌現。」等語（
    見臺灣士林地方檢察署106 年度調偵字第1305號卷〈下稱調
    偵卷〉第45頁至第46頁）；於原審審理時證稱：「廖文玲跟
    我借錢時，我都有問唐銘福可不可以、為何要借這麼多錢，
    唐銘福有說因為現在永晶工程很多，在淡水、林口、礁溪都
    有，而其之前做過工程被人倒閉，現在必須現金周轉，但因
    為我不信任，所以我有打電話給蘇晏淳確認，每一張支票過
    來時，我幾乎都有跟蘇晏淳照會，大概有5 次電話聯繫，時
    間在105年1月到2月，我問該工程與票是真是假，每次大概
    講3到4分鐘，因為我跟蘇晏淳不熟，蘇晏淳只有跟我說『對
    、是、不是』，我當時是問蘇晏淳『這張票有無問題』，蘇晏
    淳說沒有問題。」等語（見原審卷一第283 頁至第298 頁）
    。參以被告蘇晏淳於偵查中供稱被告廖文玲向伊借票，被告
    廖文玲說到期會把錢存進去等情（見偵查卷第41頁），核與
    被告廖文玲於偵查中供稱：如果是伊自己要借，伊就會把借
    的錢存到被告蘇晏淳的帳戶，不然被告蘇晏淳票就會跳票等
    語（偵查卷第161頁）相符，可見被告蘇晏淳因信賴被告廖
    文玲會將錢存入帳戶兌現支票而稱支票沒有問題，並無違常
    情。是觀諸告訴人上開證述，其就被告廖文玲借款當時所稱
    被告蘇晏淳所開立附表一、二所示支票之擔保原因關係，並
    未能明確證述，且就其與被告蘇晏淳聯絡、照會時之談論內
    容，亦僅有向被告蘇晏淳詢問票據有無問題，被告蘇晏淳亦
    僅有針對證人即告訴人之問題回答，則被告蘇晏淳究有如公
    訴意旨所稱向告訴人謊稱永晶公司確實有標得多筆工程需要
    大量資金之施用詐術行為，已有所疑。況告訴人於原審亦證
    稱：「被告廖文玲要拿票換現金，我現金拿給被告廖文玲，
    我不知道被告廖文玲回去拿給誰。」等語（見原審卷一第29
    6頁），由此益徵向告訴人詐欺及取得款項之人僅被告廖文
    玲。故尚難依告訴人之陳述遽認被告蘇晏淳有與被告廖文玲
    共同詐欺告訴人。
㈤、綜上所述，被告廖文玲於向告訴人借款時，確有以虛構工程
    之事由向告訴人借款，使告訴人誤認其借款是有還款可能，
    因而陷於錯誤，而借款予被告廖文玲，足認被告廖文玲確有
    詐欺之犯意及行為，被告廖文玲所辯並不可採。本案事證明
    確，被告廖文玲詐欺犯行堪予認定，應依法論科。
二、論罪：
　　核被告廖文玲所為，係犯刑法第339條第1項之詐欺取財罪。
    又按若行為人主觀上就同一犯罪構成事實，以單一行為之數
    個舉動接續進行，以實現一個犯罪構成要件，侵害同一法益
    ，客觀上亦認係實施一個犯罪行為時，始為接續犯，屬實質
    上之一罪（最高法院92年度台上字第6744號判決意旨參照）
    。查被告廖文玲基於詐取款項之同一目的，對單一被害人即
    告訴人設詞詐騙，使告訴人陷於錯誤而支付款項，且利用告
    訴人因被告廖文玲給付利息而處於受矇騙狀態，承同一之詐
    騙犯意，接續設詞騙取告訴人借款，而詐得如上所述之款項
    ，其時間密接，場所同一，堪認其所侵害法益尚屬同一，在
    法律上應評價為接續犯，僅論以一罪。　　　　　
乙、無罪部分：
壹、公訴意旨略以：被告蘇晏淳明知永晶公司於民國105年間並
    無實際營業，亦未承接多筆工程，亦未發包工程予唐銘福，
    竟與被告廖文玲共同基於意圖為自己不法所有之犯意聯絡，
    由被告廖文玲自105年1月起，出面陸續至告訴人位於臺北市
    ○○區○○街0 段00巷0 號居所，向告訴人佯稱「其夫承攬永晶
    公司發包之多項工程而取得被告蘇晏淳所實際開出之如附表
    一、二所示客票，然因需錢孔急，欲於上開客票得兌現日期
    前，先持之向告訴人周轉現金」，並願意支付利息云云，由
    被告蘇晏淳於告訴人撥打電話向其確認上開支票是否為工程
    款支票時，向告訴人謊稱永晶公司確實有標得多筆工程，需
    要大量資金，有開出給唐銘福的工程款支票云云，致告訴人
    陷於錯誤認永晶公司營收正常，各該票據具有支付工具並獲
    償付之可能，並信以為真，而於如附表一、二所示各支票發
    票日之前1 個月某時，將如附表一、二所示各支票所載金額
    款項，以在告訴人上開居所直接交付現金予被告廖文玲，或
    至金融機構將該等款項匯入唐銘福在汐止區農會帳號000000
    00000 號帳戶內等方式，而詐得上開款項。嗣如附表一、二
    所示之各支票屆期提示後均遭退票，告訴人始知受騙。因認
    被告蘇晏淳亦涉犯刑法第339 條第1項之詐欺取財罪嫌。
貳、按：
一、犯罪事實應依證據認定之，無證據不得認定犯罪事實；又不
    能證明被告犯罪者，應諭知無罪之判決，刑事訴訟法第154
    條第2項及第301條第1項分別定有明文。次按事實之認定，
    應憑證據，如未能發現相當證據，或證據不足以證明，自不
    能以推測或擬制之方法為裁判基礎；認定犯罪事實所憑之證
    據，雖不以直接證據為限，間接證據亦包括在內，然無論直
    接或間接證據，其為訴訟上之證明，須於通常一般之人均不
    致於有所懷疑，而得確信其為真實之程度者，始得據之為有
    罪之認定，倘其證明尚未達到此一程度，而有合理之懷疑存
    在時，即無從為有罪之認定；認定不利於被告之事實，須依
    積極證據，茍積極證據不足為不利於被告事實之認定時，即
    應為有利於被告之認定，更不必有何有利之證據；又刑事訴
    訟法第161條第1項規定：檢察官就被告犯罪事實，應負舉證
    責任，並指出證明之方法。因此，檢察官對於起訴之犯罪事
    實，應負提出證據及說服之實質舉證責任。倘其所提出之證
    據，不足為被告有罪之積極證明，或其指出證明之方法，無
    從說服法院以形成被告有罪之心證，基於無罪推定之原則，
    自應為被告無罪判決之諭知（最高法院40年臺上第86號、76
    年臺上第4986號、30年上字第816號、92年臺上第128號判例
    參照）。
二、犯罪事實之認定，係據以確定具體的刑罰權之基礎，自須經
    嚴格之證明，故其所憑之證據不僅應具有證據能力，且須經
    合法之調查程序，否則即不得作為有罪認定之依據。倘法院
    審理之結果，認為不能證明被告犯罪，而為無罪之諭知，即
    無刑事訴訟法第154條第2項所謂「應依證據認定」之犯罪事
    實之存在。因此，同法第308條前段規定，無罪之判決書只
    須記載主文及理由。而其理由之論敘，僅須與卷存證據資料
    相符，且與經驗法則、論理法則無違即可，所使用之證據亦
    不以具有證據能力者為限，即使不具證據能力之傳聞證據，
    亦非不得資為彈劾證據使用。故無罪之判決書，就傳聞證據
    是否例外具有證據能力，本無須於理由內論敘說明（最高法
    院100年度臺上字第2980號判決參照）。本案既認被告蘇晏
    淳應為無罪之諭知（理由詳後述），所使用之證據自不以具
    有證據能力者為限，故有關證據能力自毋庸論敘。　　　
參、公訴意旨認被告蘇晏淳涉犯上開犯行，無非係以被告蘇晏淳
    、廖文玲之供述、告訴人之證述、原審法院105年度湖簡字
    第718 號民事簡易判決、附表一、二所示支票正反面影本暨
    退票理由單、告訴人提出之南港農會匯款申請單、財政部北
    區國稅局106年3月22日北區國稅汐止營字第1061234173號函
    附之永晶公司105 年度進銷項憑證明細表影本、臺北富邦商
    業銀行（下稱富邦銀行）106 年7 月11日北富銀集作字第10
    60002862號函暨被告蘇晏淳富邦銀行帳號000000000000號帳
    戶、帳號000000000000號帳戶（下合稱被告蘇晏淳富邦銀行
    帳戶）之往來明細資料、南港區農會106 年7 月14日北南農
    信字第1060005378號函暨告訴人南港區農會帳號0000000000
    號帳戶（下稱告訴人南港農會帳戶）往來明細資料、汐止區
    農會106 年7 月13日新北市汐農信字第1090003411號函暨被
    告廖文玲帳號00000000000 號帳戶（下稱被告廖文玲汐止農
    會帳戶）往來明細資料、永豐商業銀行（下稱永豐銀行）作
    業處106 年7 月27日金融資料查詢回覆函暨被告蘇晏淳永豐
    銀行帳號00000000000000號帳戶、帳號00000000000000號帳
    戶（下合稱被告蘇晏淳永豐銀行帳戶）往來明細資料為其主
    要論據。
肆、經查：
一、如上所述，被告蘇晏淳雖有所開立如附表一、二所示之支票
    供被告廖文玲持向告訴人借款，惟依卷內積極證據並不足以
    證明被告蘇晏淳有對告訴人施用詐術或有何詐欺故意及不法
    所有意圖（理由同上甲、貳、一、㈢、㈣）。
二、又依被告蘇晏淳富邦銀行帳戶、永豐銀行帳戶105 年1 月至
    5 月存款往來明細資料所示（見偵查卷第第123 頁至第133 
    頁、第162 頁至第171頁），唐銘福、被告廖文玲固有匯款
    至被告蘇晏淳富邦銀行帳戶，供兌現被告蘇晏淳開立支票票
    款之紀錄，惟其匯款總額僅為842萬1694 元，與告訴人匯入
    唐銘福汐止農會帳戶之金額及附表一、二所示支票加總總額
    ，仍有300 萬至400萬之差距，亦與被告廖文玲所稱向告訴
    人所借取之資金均匯入被告蘇晏淳帳戶內乙情有異。且依告
    訴人、被告蘇晏淳、被告廖文玲所述，被告蘇晏淳與告訴人
    素未相識，均為唐銘福、被告廖文玲與告訴人接觸、借款，
    則就相關借款之事由，理應由唐銘福、被告廖文玲自行與告
    訴人討論，方較能取信、說服告訴人。是被告廖文玲供稱其
    係依被告蘇晏淳指示，向告訴人表示附表一、二所示支票為
    被告蘇晏淳開立之工程票云云，顯與常情不符。　
三、再者，雖被告蘇晏淳於105 年4 月15日遭通報為拒絕往來戶
    ，迄106 年7 月5 日止，共有票面金額達2,034 萬8,640 元
    之支票遭退票，有被告蘇晏淳票據信用資訊連結作業表附卷
    可參（見偵查卷第116 頁至第119 頁）。然依永晶公司103
    年、104 年度營利事業所得稅結算申報書損益表、資產負債
    表、財產目錄、進銷項憑證明細資料表所示（見偵查卷第81
    頁至第100 頁），永晶公司於103 年至104 年間，仍各有44
    1 萬5,077 元、839 萬2,835 元之營業收入總額，並非已無
    營業之空頭公司。且依上開被告蘇晏淳富邦銀行帳戶、永豐
    銀行帳戶105 年1 月至5 月存款往來明細所示，前揭帳戶內
    除唐銘福、被告廖文玲之匯款外，仍有其餘貨款、匯款、利
    息之收入（見偵查卷第164 頁至第171 頁），亦非僅係以被
    告廖文玲所稱「以票養票」之方式，不斷貸借現金以支應到
    期票款。再依被告蘇晏淳103 年至105 年稅務電子閘門財產
    所得調件明細表、104 年全國財產稅總歸戶財產查詢清單所
    示（見原審卷第129 頁至第145 頁、第433 頁至第449 頁）
    ，被告蘇晏淳於103 年至105 年間，名下仍有多筆不動產，
    總計公告土地現值達600 萬元以上，是被告蘇晏淳辯稱其於
    簽發票據當時名下仍有多筆不動產，仍有調度資金以清償票
    款之能力等節，應非子虛。復參酌告訴人於偵查證稱：「廖
    文玲拿被告蘇晏淳的票跟我借款的時間是從104到105 年間
    ，我當時有懷疑廖文玲怎麼有這麼多蘇晏淳的票，我有打電
    話給蘇晏淳確認，起初票都有兌現，是後來到3 月份才沒有
    兌現。」等語（見他字卷第59頁、偵查卷第33頁），倘被告
    蘇晏淳於104 年簽發票據供被告廖文玲向告訴人借款之時，
    即有財務陷於週轉不靈之狀況且知悉自己已無清償能力，而
    有詐取告訴人金錢之故意，豈有仍兌現開立支票近1 年之理
    ，自難以被告蘇晏淳日後未能兌現票款，即推論認被告蘇晏
    淳於開立支票之初即有為詐欺之犯意及不法所有之意圖，而
    逕以詐欺罪相繩。
四、綜上所述，依檢察官所提出之積極證據，尚難認定被告蘇晏淳於被告廖文玲向告訴人借款之初，有何施用詐術之行為，縱支票事後未能如期兌現，亦僅屬事後債務不履行之民事問題，應另循民事訴訟程序救濟，而與刑法詐欺取財罪之構成要件不符，是公訴人所提出之積極證據，不足以使本院為被告有罪之確信，依無罪推定、罪疑惟輕之法則，本院自應為被告蘇晏淳無罪之諭知。　　　　　　　　　　　　　　　
丙、上訴之判斷：
壹、撤銷原判決改判部分（即被告廖文玲部分）：
一、原審就被告廖文玲本案犯行，未就卷內全部證據資料詳予勾
    稽，遽為被告廖文玲無罪之諭知，於法顯有未洽。檢察官上
    訴意旨，指摘原審未予詳查逕為有利被告之認定，為有理由
    ，應由本院將原判決撤銷。
二、爰審酌被告廖文玲明知其財務狀況不佳，仍設詞詐騙告訴人
    ，心態可議，且其詐得金額高達一千餘萬元，僅還款1萬500
    0元，其餘則並未賠償，所為實不可取。惟考量被告詐騙之
    對象單一，與一般詐騙集團向不特定民眾詐騙，嚴重危害社
    會經濟秩序有別，兼衡被告經濟狀況及其犯罪之動機、目的
    、手段、犯罪後態度等情狀，量處如主文第二項所示之刑。
三、沒收：
　　被告廖文玲行為後，刑法關於沒收之規定已修正公布並自10
    5年7月1日施行。依修正後刑法第2條第2項，沒收適用裁判
    時法，無庸為新舊法比較。被告向告訴人詐得之款項，扣除
    已還之1萬5000元（見本院卷第70、102頁），其餘未還係其
    未還之犯罪所得1195萬7580元，應依刑法第38條之1第1項前
    段、第3項規定，為沒收、追徵之諭知。
貳、駁回上訴部分（即被告蘇晏淳部分）：
　　檢察官就被告蘇晏淳被訴共同詐欺取財部分，認原判決諭知
    被告蘇晏淳無罪未當。惟此等部分，原審業經詳細審理後，
    諭知被告蘇晏淳就此被訴部分無罪，依上說明，並無不合。
    檢察官上訴意旨所指各節僅係對原審之證據取捨及心證裁量
    再事爭執，復未於本院審理時提出新事證足資證明被告蘇晏
    淳有何起訴書所載之犯行，仍無從使本院形成被告蘇晏淳有
    罪之心證，其上訴亦無理由，應予駁回。　　
丁、被告蘇晏淳經合法傳喚，無正當理由不到庭，爰不待其陳述
    逕行判決。
據上論斷，應依刑事訴訟法第368條、第369條第1項前段、第364
條、第299條第1項前段、第371條，刑法第2條第2項、第339條第
1項、第38條之1第1項、第3項，刑法施行法第1條之1，判決如主
文。
本案經檢察官黃子宜提起公訴，檢察官張尹敏提起上訴，檢察官
曾鳳鈴到庭執行職務。
中　　華　　民　　國　　110 　年　　1 　　月　　19　　日
     　　　　　　 刑事第十六庭  審判長法　官  葉騰瑞
                                      法　官  莊明彰
                                      法　官  廖紋妤
以上正本證明與原本無異。
被告蘇晏淳部分不得上訴。
被告廖文玲改判有罪部分，如不服本判決，應於收受送達後20日
內向本院提出上訴書狀，其未敘述上訴之理由者並得於提起上訴
後20日內向本院補提理由書（均須按他造當事人之人數附繕本）
「切勿逕送上級法院」。
                                      書記官  江珮菱
中　　華　　民　　國　　110 　年　　1 　　月　　19　　日

附錄：本案論罪科刑法條全文
中華民國刑法第339條：
意圖為自己或第三人不法之所有，以詐術使人將本人或第三人之
物交付者，處5年以下有期徒刑、拘役或科或併科50萬元以下罰
金。
以前項方法得財產上不法之利益或使第三人得之者，亦同。
前二項之未遂犯罰之。

附表一：
編號 發票人  票面金額（新臺幣）  發票日（民國）  提示日（民國）  付款人  票據號碼 一 蘇晏淳 385,000元 105年3月31日 105年3月31日 富邦銀行汐止分行 HA0000000 二 蘇晏淳 420,000元 105年3月31日 105年3月31日 富邦銀行汐止分行 HA0000000 三 蘇晏淳 250,000元 105年3月31日 105年3月31日 永豐銀行板新分行 AI0000000 四 蘇晏淳 400,000元 105年3月31日 105年3月31日 永豐銀行板新分行 AI0000000 五 蘇晏淳 350,000元 105年3月31日 105年3月31日 永豐銀行板新分行 AI0000000 六 蘇晏淳 398,500元 105年3月26日 105年3月28日 富邦銀行汐止分行 HA0000000 七 蘇晏淳 422,000元 105年3月26日 105年3月28日 富邦銀行汐止分行 HA0000000 八 蘇晏淳 190,000元 105年3月26日 105年3月28日 富邦銀行汐止分行 HA0000000 九 蘇晏淳 427,000元 105年3月28日 105年3月28日 富邦銀行汐止分行 HA0000000 十 蘇晏淳 421,280元 105年3月28日 105年3月28日 富邦銀行汐止分行 HA0000000 十一 蘇晏淳 526,600元 105年3月28日 105年3月28日 富邦銀行汐止分行 HA0000000 十二 蘇晏淳 440,000元 105年3月29日 105年3月29 日 富邦銀行汐止分行 HA0000000 十三 蘇晏淳 440,000元 105年3月29日 105年3月29日 富邦銀行汐止分行 HA0000000 十四 蘇晏淳 402,000元 105年3月29日 105年3月29日 富邦銀行汐止分行 HA0000000 十五 蘇晏淳 245,000元 105年3月29日 105年3月29日 富邦銀行汐止分行 HA0000000 十六 蘇晏淳 314,500元 105年3月30日 105年3月30日 富邦銀行汐止分行 HA0000000 十七 蘇晏淳 361,500元 105年4月13日 105年4月13日 永豐銀行板新分行 AI0000000 十八 蘇晏淳 356,000元 105年4月15日 105年4月15日 永豐銀行板新分行 AI0000000 十九 蘇晏淳 381,000元 105年4月16日 105年4月18日 永豐銀行板新分行 AI0000000 二十 蘇晏淳 465,800元 105年4月22日 105年4月22日 富邦銀行汐止分行 HA0000000 二一 蘇晏淳 466,000元 105年4月22日 105年4月22日 富邦銀行汐止分行 HA0000000 二二 蘇晏淳 295,000元 105年4月26日 105年4月26日 富邦銀行汐止分行 HA0000000 二三 蘇晏淳 340,000元 105年4月26日 105年4月26日 富邦銀行汐止分行 HA0000000 二四 蘇晏淳 435,000元 105年4月27日 105年4月27日 富邦銀行汐止分行 HA0000000 二五 蘇晏淳 428,500元 105年4月27日 105年4月27日 富邦銀行汐止分行 HA0000000 二六 蘇晏淳 435,000元 105年5月3日 105年5月3日 富邦銀行汐止分行 HA0000000 二七 蘇晏淳 447,600元 105年5月5日 105年5月5日 富邦銀行汐止分行 HA0000000 二八 蘇晏淳 431,200元 105年5月10日 105年5月10日 富邦銀行汐止分行 HA0000000 二九 蘇晏淳 380,000元 105年5月10日 105年5月10日 富邦銀行汐止分行 HA0000000 三十 蘇晏淳 423,100元 105年5月10日 105年5月10日 富邦銀行汐止分行 HA0000000 三一 蘇晏淳 295,000元 105年3月29日 105年3月29日 永豐銀行板新分行 AI0000000 

附表二：
編號 發票人  票面金額（新臺幣）  發票日（民國）  提示日（民國）  付款人  票據號碼 一 永晶公司 458,200元 105 年4月30日 105 年4月30日 永豐銀行板新分行 AI0000000 二 永晶公司 463,500元 105 年4月30日 105 年4月30日 永豐銀行板新分行 AI0000000 三 永晶公司 518,480 元 105 年4月20日 105 年4月20日 永豐銀行板新分行 AI0000000